臺灣臺中地方法院刑事判決　　　　　　　96年度易字第3498號
公　訴　人　臺灣臺中地方法院檢察署檢察官
被　　　告　甲○○
上列被告因妨害自由等案件，經檢察官提起公訴（96年度偵字第
1225號），本院判決如下：
    主    文
甲○○被訴無故侵入住宅部分公訴不受理。
甲○○被訴強制罪部分無罪。
    理     由
一、公訴意旨略以：被告甲○○原與其配偶廖苡均，原居住於廖
    苡均之父丙○位在臺中市○○區○○街198巷35號之住處，
    惟因2人於婚姻生活上迭有紛爭，於民國94年2月間甲○○已
    搬離上址，甲○○竟未經允准，於94年4月18日下午3時20分
    許，以破壞門扣之方式（毀損部分未據告訴），無故侵入上
    址丙○之住宅。侵入住宅後，持電擊棒，同時以言詞恐嚇丙
    ○稱：「好膽你過來看看。」、「好膽你過來，大條的流氓
    都遇過了，不怕你這個老人家。」等語，以此脅迫之方式，
    取走原放置在丙○上址廚房內，由廖苡均使用中之兒童用椅
    1張、上址二樓客廳內之電視機1臺，而妨害廖苡均使用上開
    物品之權利，因認被告涉犯刑法第306條第1項之侵入住宅罪
    、第304條第1項之強制罪嫌。
二、不受理部分：
(一)、按告訴乃論之罪，告訴人於第一審辯論終結前，得撤回其告
    訴；又告訴經撤回者，法院應諭知不受理之判決，刑事訴訟
    法第238條第1項及第303條第3款定有明文。
(二)、本件被告甲○○被訴涉犯刑法第306條第1項無故侵入住宅部
    分，依同法第308條第1項之規定須告訴乃論。茲據告訴人丙
    ○於本院審理中，當庭聲請撤回其告訴，有審判筆錄在卷可
    參（本院卷第151頁），揆諸前開說明，本院自應就此部分
    為不受理之諭知。
三、無罪部分：
(一)、按犯罪事實應依證據認定之，無證據不得認定犯罪事實；不
    能證明被告犯罪者，應諭知無罪之判決，刑事訴訟法第154
    條第2 項、第301 條第1 項定有明文。所謂認定犯罪事實之
    證據，係指足以認定被告犯罪之積極之證據而言，該項證據
    自須適合於被告犯罪事實之認定，始得採為斷罪資料。均不
    致有所懷疑，而得確信其為真實之程度者，始得據為有罪之
    認定。再者，告訴人之告訴係以使被告受刑事訴追為目的，
    是其陳述是否與事實相符，仍應調查其他證據以資審認，此
    有最高法院29年度上字第3105號、30年上字第1831號、52
    年台上字第1300號、76年度台上字第4986號判例可資參照。
(二)、公訴意旨認被告涉犯前開強制罪嫌，係以被害人丙○之指述
    、證人廖苡均、李瑞蘭、陳泰良之證述為其論罪依據，訊據
    被告堅詞否認有何強制罪嫌，辯稱：前開物品均為伊個人所
    屬之私人物品，電視機為伊所購買，兒童座椅則為伊弟弟所
    出借予伊使用，伊因為搬離開住處，所以前去取回上開物品
    ，並無並持電擊棒出言恐嚇丙○等語，經查：
１、上開兒童座椅為被告弟弟文運真所出借予被告一節，業經證
    人廖苡均於偵查中證述甚詳（95年度交查字第78號卷第14頁
    ），且經被告之弟弟文運真於本院以被告輔佐人之身分陳述
    明確（本院卷第89頁），堪認被告就前開兒童座椅有借用人
    之管領使用權限。其次，前開電視機為被告於新婚後之93年
    1 月8日所購買，亦經被告於本院審理時陳述明白，且經其
    提出購買證明附卷足參（本院卷第120頁、第121頁），足認
    被告為前開電視機之所有人，其自有上開電視機之所有權及
    處分權。從而，被告於94年4月18日下午3時20分許前去丙○
    上址住處取走前開兒童座椅及電視機，既係行使其管領使用
    權及所有權，即難認其有何妨害他人使用上開物品之權利。
２、告訴人丙○雖稱被告於前開地點同時持電擊棒，以言詞恐嚇
    丙○稱：「好膽你過來看看。」、「好膽你過來，大條的流
    氓都遇過了，不怕你這個老人家。」等語。然查，告訴人丙
    ○先於偵查中證稱：被告電擊棒帶在身上，但沒有拿出來使
    用，他說有種你過來，因為他拿電擊棒，所以伊不敢過去。
    被告一進屋內就開始搬東西，伊一直跟在他後面，並阻止他
    ，但他都不聽，他說好膽你過來看看，他先搬兒童座椅，後
    來再搬電視到他車上，搬完後被告就打電話叫警察過來，並
    且說好膽你過來，大條的流氓都遇過了，不怕你這個老人家
    等語（95年度交查字第78號第13至第14頁）；於本院審理中
    則證稱：「（問：被告在搬東西過程中有無講任何恐嚇性語
    言？）他在搬電視的時候，我有說他是現行犯，他將電視搬
    到車上時，他就說，他要怎樣作，就可以怎樣作，我說，不
    然叫警察來，被告就將警察叫來。」、「（問：被告搬電視
    時是否有持電擊棒？）他是背在身上手沒有拿。」、「（問
    ：被告搬東西時有無講好膽你過來看看，大條的流氓都遇過
    了，不怕你這個老人家之類的話？）有，他有說，好膽你過
    來看看，大條的流氓都遇過了，不怕你這個老人家，要告我
    告到我關到長蝨子，之後再拿香煙賣我。那時他只有用嘴巴
    講，用手指著我而已。」、「（問：被告當時這麼說，是否
    要阻止你將東西拿回？）不是，那時被告東西已經搬完，他
    主要是要告我竊佔的事情。」等語（本院卷第150至第151頁
    ），依證人丙○上開所述，其已明確指出被告搬運前開物品
    時，並未手持電擊棒以恐嚇被告，顯難認被告此部分有何恐
    嚇之動作。且證人丙○因與被告迭有互為告發之糾紛，有94
    年度偵字第16351號及95年度交查字第78號卷偵查卷宗存卷
    可佐，2人感情甚為不睦，其指訴難免有所誇大渲染之處，
    故被告於搬運前開物品過程中是否曾為前開告訴人指訴之言
    語，已值存疑。再者，縱被告曾口出前開言語，其用意係要
    對告訴人提出（竊佔）告發，以讓告訴人接受法律制裁，亦
    為告訴人於本院審理中所是認，故此部分亦僅可認被告曾以
    提出告發為要脅，難認被告有何恐嚇危害安全之不法行為。
３、另依證人陳泰良雖於偵查中證稱：94年4月18日當日，其聽
    到被告說要告丙○去坐牢，到時候再拿香菸請他吃等語（95
    年度交查字第78號卷第15頁）；證人李瑞蘭亦證稱：被告說
    要告告訴人，讓他關，並拿香菸請他等語（95年度交查字第
    78號卷第15頁），惟此亦僅能證明被告欲對告訴人丙○行使
    告訴或告發權，難認被告有何以非法之事恐嚇告訴人之舉。
４、綜上所述，被告對前開兒童座椅及電視機既有合法之管領使
    用權及所有權，其自有取走前開物品之權利，此外，又查無
    其他確切之證據足以證明被告有恐嚇之犯行，自難以告訴人
    之指訴，即認被告有公訴人所指之犯行，是被告被訴涉有刑
    法第304條第1項之強制罪嫌，尚屬不能證明，依前開說明，
    自應為被告此部分無罪之判決。
四、據上論斷，應依刑事訴訟法第303條第3款、第301條第1項，
    判決如主文。
本案經檢察官乙○○到庭執行職務。
中　　華　　民　　國　　96　　年　　9 　　月　　3　　日
                  刑事第四庭    法  官  柯雅惠
上正本證明與原本無異。
如不服本判決，應於收送達後10日內向本院提出上訴書狀（應敘
述具體理由並附繕本）。
上訴書狀如未敘述理由，應於上訴期間屆滿後20日內補提理由書
於本院。
                                書記官  鍾小屏
中　　華　　民　　國　　96　　年　　9 　　月　　3　　日
